--- 
title: "Muestreo 1 - Prueba 6" 
author: "Daniel Czarnievicz" 
date: "Julio 2017" 
output: pdf_document
---

```{r setup, include=FALSE}
knitr::opts_chunk$set(echo = TRUE, comment = "")
library(sampling)
library(survey)
library(stratification)
library(dplyr)
```

A continuación se presentan los resultados de la prueba 6. La respuesta 3.1 aparece dos veces dado que así figuraba en la pauta de la prueba.

Cargamos la base de datos del archivo `U.txt`, la ordenamos, y definimos la variable `N` (el tamaño poblacional).

```{r} 
U <- read.table("U.txt", header=T)
U <- arrange(U, id)
N <- dim(U)[1]
```

## PARTE 1: diseño SI

Se carga la muestra seleccionada (lista de índices), y se seleccionan las observaciones correspondientes. Se genera el valor `n`, correspondiente al tamaño muestral.

```{r}
ssi <- read.table("sSI.txt", header=T)
datossi <- U[ssi$id,]
n <- dim(datossi)[1]
```

Se generan las variables `fpc` (tamaño de la población), `pw`, y `pik` necesarias para los cálculos.

```{r}
datossi$fpc <- rep(N, n)
datossi$pw <- rep(N/n, n)
datossi$pik <- rep(n/N, n)
```

#### 1.1

Se estiman el estimador $\hat{t}_{\pi}$ y su varianza $\hat{V}(\hat{t}_{\pi})$.

```{r}
svytotal(~y, svydesign(id=~1, data=datossi, fpc=~fpc))
```

#### 1.2

La estimación de $\hat{V}_0$ puede hacerse de dos manera:

1. indicando los pesos $\frac{1}{\pi_k}$ (contenidos en la vaiable `pw`), o 

1. indicando las probabilidades de inclusión $\pi_{k}$ (contenidas en la variable `pik`).

```{r}
svytotal(~y, svydesign(id=~1, data=datossi, weights=~pw))
svytotal(~y, svydesign(id=~1, data=datossi, probs=~pik))
```

Para la parte 1 no se utilizó información auxiliar.

## PARTE 2: diseño SY

Primero se debe ordenar la población en función de la variable $x$. Se genera un nuevo id, $idx$, con la población ordenada de menor a mayor según los valores de $x$.

```{r}
Ux <- arrange(U, x)
Ux$idx <- seq(1, dim(Ux)[1], 1)
```

Se carga la muestra seleccionada (lista de índices), y se seleccionan las observaciones correspondientes. Se genera el valor $n$, correspondiente al tamaño muestral.

```{r}
ssy <- read.table("sSY.txt", header=T)
datossy <- Ux[ssy$id,]
n <- dim(datossy)[1]
```

#### 2.1

Para determinar el intervalo de muestreo se calcula el salto entre un índice y el siguiente. El arranque aleatorio fue simplemente el primer índice seleccionado en la base ordenada según $x$. Esto se corresponde con la observación 315 en la población original.

```{r}
a <- vector("numeric", n-1)
for(i in 1:n-1){
      a[i] <- datossy$idx[i+1] - datossy$idx[i]
}
(a <- unique(a)) # Intervalo de muestreo
ssy[1,1] # Arranque aleatorio
Ux[Ux$idx==ssy[1,1],"id"]
```

#### 2.2

Se estiman el estimador $\hat{t}_{\pi}$ y su desvío $\sqrt{\hat{V}_{SI}(\hat{t}_{\pi})}$, asumiendo un diseño $SI$.

```{r}
# Estmador de t_y
a*sum(datossy$y)
# Estimador del desvío de t_y
sqrt((N^2/n)*(1-n/N)*var(datossy$y))
```

#### 2.3

La estimación de $\hat{V}_0$ puede hacerse de dos manera: 

1. indicando los pesos $\frac{1}{\pi_k} = a$ (contenidos en la vaiable $pw$), o 

1. indicando las probabilidades de inclusión $\pi_{k} = \frac{1}{a}$ (contenidas en la variable $pik$).

```{r}
datossy$pw <- rep(a, n)
svytotal(~y, svydesign(id=~1, data=datossy, weights=~pw))
datossy$pik <- rep(1/a, n)
svytotal(~y, svydesign(id=~1, data=datossy, probs=~pik))
```

Se utilizió como información auxiliar para el diseño a la variable $x$.

## PARTE 3: diseño $\pi ps$

Se carga la muestra seleccionada (lista de índices), y se seleccionan las observaciones correspondientes. Se genera el valor $n$, correspondiente al tamaño muestral.

```{r}
spips <- read.table("sPIPS.txt", header=T)
datospips <- U[spips$id,]
n <- dim(datospips)[1]
```

#### 3.1

Para realizar la estimación usando las funciones de la librería `survey`, primero se calculan los $\pi_k$.

```{r}
datospips$pik <- vector("numeric", n)
for(i in 1:n){
      datospips$pik[i] <- n * (datospips$x[i] / sum(U$x))
}
svytotal(~y, svydesign(id=~1, data=datospips, probs=~pik))
```

## PARTE 3: diseño STSI

Se carga la muestra seleccionada (lista de índices), y se seleccionan las observaciones correspondientes. Se genera el valor $n$, correspondiente al tamaño muestral. Se le agregan los estrados a cada observación (variable $ST1$).

```{r}
sstsi <- read.table("sST1.txt", header=T)
datosstsi <- U[sstsi$id,]
datosstsi$ST1 <- sstsi$ST1
n <- dim(datosstsi)[1]
```

#### 3.1

Para determinar el criterio utilizado para asignar los tamaños de muestra por estrado se calculan cuáles deberían haber sido los tamaños ($n_h$) si los criterios hubieran sido proporcional y óptimo, respectivamente:

```{r}
# Cantidad de observaciones por estrato (criterio: proporcional)
group_by(datosstsi, ST1) %>% summarise(obs=n(), varx=var(x), vary=var(y))
90/4

# Corroborando que no sea proporcional a la varianza por estrato de x
U$quantx <- vector("numeric", N)
for(i in 1:N){
      if(quantile(U$x)[1] <= U$x[i] & U$x[i] <= quantile(U$x)[2]){
            U$quantx[i] <- 1
      }else if(quantile(U$x)[2] < U$x[i] & U$x[i] <= quantile(U$x)[3]){
            U$quantx[i] <- 2
      }else if(quantile(U$x)[3] < U$x[i] & U$x[i] <= quantile(U$x)[4]){
            U$quantx[i] <- 3
      }else{U$quantx[i] <- 4}
}
grupos <- as.data.frame(group_by(U, quantx) %>% summarise(N_h=n(), varx=var(x), nvar=sum(n()*var(x))))
sumx = as.numeric(grupos[4,"nvar"])
group_by(U, quantx) %>% summarise(N=n(), varx=var(x), nx=round((N*n()*var(x))/sumx,2))
```

Por lo tanto, el criterio utilizado fue el de tamaños muestrales proporcionales al tamaño del estrado. En este citerio $n_h = n \; \frac{N_h}{N}$. Dado que los estratos se construyeron según los cuartiles de la variable $x$, la misma constituye información auxiliar utilizada para el muestreo.

#### 3.2

Se estiman el estimador $\hat{t}_{\pi}$ y su desvío $\sqrt{\hat{V}_{STSI}(\hat{t}_{\pi})}$.

```{r}
datosstsi <- left_join(datosstsi, grupos[c("quantx","N_h")], by=c("ST1" = "quantx"))
svytotal(~y, svydesign(id=~1, strata=~ST1, data=datosstsi, fpc=~N_h))
```

#### 3.3

Estimación de $\hat{V}_0$.

```{r}
n_h <- as.data.frame(group_by(datosstsi, ST1) %>% summarise(n_h=n()))
datosstsi <- left_join(datosstsi, n_h, by="ST1")
datosstsi$pik <- datosstsi$n_h / datosstsi$N_h
svytotal(~y, svydesign(id=~1, data=datosstsi, strata=~ST1, probs=~pik))
```

\newpage

## PARTE 4: diseño STSI

#### 4.1

Para tomar la muestra primero se ordena la población, $U$, en función de la variable $x$. Luego se utilizó la función `strata.cumrootf` de la librería `stratification`, la cual implementa el criterio de la $\sqrt{f}$ de Dalenius para la construcción de los estratos.

```{r, warning=FALSE}
U <- U[order(U$x),]
boundaries <- strata.cumrootf(U$x, n=90, Ls=6)
U$h6 <- boundaries$stratumID
Nh <- boundaries$Nh
nh <- boundaries$nh
```

Para tomar la muestra, primero se fija una semilla. De esta forma los resultados son reproducibles.

```{r}
set.seed(100)
ids <- sampling::strata(data=U, stratanames="h6", size=nh, method="srswor")
muestra <- U[ids$ID_unit,]
```

#### 4.2

Para estimar $\hat{t}_{\pi}$ y su desvío, la función `svytotal` requiere de los tamaños poblcionales (o las tasas de muestreo) por estrato, $N_h$. En el siguiente código se construyen vectores con esta información y con los tamaños muestrales por estrato, $n_h$ (los cuales se utilizaron en **4.3**). Ambos vectores se agregan a la muestra.

```{r}
n_h <- rep(nh[1], nh[1])
for(i in 2:length(nh)){
      n_h <- c(n_h, rep(nh[i], nh[i]))
}

N_h <- rep(Nh[1], nh[1])
for(i in 2:length(Nh)){
      N_h <- c(N_h, rep(Nh[i], nh[i]))
}
muestra <- cbind(muestra, n_h, N_h)
svytotal(~y, svydesign(id=~1, strata=~h6, data=muestra, fpc=~N_h))
```

#### 4.3

Para estimar el estimador $\hat{V}_0$ primero se calculan los $\pi_{k_h}$ para cada estrato $h$.

```{r}
muestra$pik <- n_h/N_h
svytotal(~y, svydesign(id=~1, strata=~h6, data=muestra, probs=~pik))
```

Al igual que en la **PARTE 3** la información de la variable $x$ se utilizó como información auxiliar en el diseño.

\newpage

## PARTE 5: Estimador de razón

Estimación de $\hat{t}_{yra}$.

```{r}
as.numeric(svyratio(~y, ~x, svydesign(id=~1, data=datossi, fpc=~fpc))$ratio)*sum(U$x)
```

Estimación de $\hat{V}_{SI}(\hat{t}_{yra})$.

```{r}
sqrt(as.numeric(svyratio(~y, ~x, svydesign(id=~1, data=datossi, fpc=~fpc))$var)*(sum(U$x)^2))
```

Estimación de $\hat{V}_0(\hat{t}_{yra})$.

```{r}
sqrt(as.numeric(svyratio(~y, ~x, svydesign(id=~1, data=datossi, weights=~pw))$var)*(sum(U$x)^2))
```

En este caso, la información de la variable $x$ es utilizada para la estimación.

## PARTE 6: Comparación de resultados

| Diseño | $\hat{t}_{\pi}$ | $\sqrt{\hat{V}_{p(s)}(\hat{t}_{\pi})}$ | $\sqrt{\hat{V}_0}$ | $\hat{t}_{yra}$ | $\sqrt{\hat{V}_{p(s)}(\hat{t}_{yra})}$ | $\sqrt{\hat{V}_0 (\hat{t}_{yra})}$
|:------:|:-----:|:-------:|:-------:|:-------:|:-------:|:-------:|
| $SI$ | 178 327 | 20 131 | 21 121 | 147 233 | 6 006 | 6 302 |
| $SY$ | 165 132 | 19 264 | 20 356 | | | |
| $\pi p s$ | 141 973 | 6 061 |  | | | |
| $STSI_{h=4}$ | 153 294 | 10 739 | 11 279 | | | |
| $STSI_{h=6}$ | 138 758 | 6 317 | 6 737 | | | |

Tal como es de esperar, los diseños que utilizan la información auxiliar (variable $x$ en este caso) obtienen mejores resultados. La estimación puede mejorarse aún más haciendo uso de la información auxiliar para la estimación. De hecho, bajo el diseño $SI$ (diseño que no utiliza la información auxiliar), la estimación utilizando el estimador $\hat{t}_{yra}$ es comparable con la estimación de $\hat{t}_{\pi}$ bajo un diseño $\pi ps$. Esto se debe a la alta correlación entre $y$ y $x$.

```{r}
cor(U$x, U$y)
```
